臺灣桃園地方法院民事簡易判決
110年度桃保險簡字第134號
原      告  富邦產物保險股份有限公司

法定代理人  羅建明  
訴訟代理人  潘炳煌  
被      告  陳宗振  
上列當事人間請求損害賠償事件，本院於民國111 年1月13日言
詞辯論終結，判決如下：
    主    文
一、被告應給付原告新臺幣146,420元，及自民國一一○年八月七
    日起至清償日止，按年息百分之五計算之利息。
二、原告其餘之訴駁回。
三、訴訟費用（除減縮部分）由被告負擔。
四、本判決第一項得假執行。
    事實及理由
壹、程序方面：
一、按簡易訴訟之訴狀送達後，原告不得將原訴變更或追加他訴
    ，但擴張或減縮應受判決事項之聲明者，不在此限，民事訴
    訟法第436 條第2 項適用第255 條第1 項但書第3 款定有明
    文。經查，原告起訴請求：「被告應給付原告新臺幣（下同
    ）387,141 元，及自起訴狀繕本送達翌日起至清償日止，按
    週年利率5 ％計算之利息」（見本院卷第3頁），嗣於民國11
    1 年1月13日言詞辯論期日變更訴之聲明為：「被告應給付
    原告146,421元，及自起訴狀繕本送達翌日起至清償日止，
    按週年利率5 ％計算之利息」（見本院卷第54頁），核為減
    縮應受判決事項之聲明，應予准許。
二、被告經合法通知，無正當理由未於言詞辯論期日到場，核無
    民事訴訟法第386 條所列各款情形，爰依原告之聲請（見本
    院卷第54頁背面），由其一造辯論而為判決。
貳、實體方面：
一、原告主張：被告於108 年7 月21 日13時50分許，駕駛車牌
    號碼0000-00號自用小貨車（下稱肇事車輛），沿國道3 號
    高速公路往南行駛，行經國道3 號高速公路南向53公里500
    公尺處之出口專用車道時，因未保持安全距離，不慎自後追
    撞同向前方由原告承保，並由訴外人許志安駕駛之車牌號碼
    000-0000號租賃小客車（下稱系爭車輛），致系爭車輛受有
    損害，而需支出修繕費用387,141 元（含鈑金費用54,411元
    、烤漆費用51,150元及零件費用281,580元），後原告依約
    給付上開修繕費用，並計算、扣除零件折舊之費用後，爰依
    侵權行為及保險代位之法律關係，提起本件訴訟，並聲明：
    被告應給付原告146,421元，及自起訴狀繕本送達翌日起至
    清償日止，按週年利率5 ％計算之利息。
二、被告經合法通知，未於言詞辯論期日到場，亦未提出書狀作
    何聲明或陳述。
三、經查，原告主張前開事實，業據其提出道路交通事故現場圖
    及車輛維修照片等（見本院卷第8頁、第12至16頁）在卷可
    參，復經法院職權調取本件交通事故調查之相關資料，而有
    道路交通事故調查表㈠、調查報告表㈡、談話紀錄表及現場照
    片等（見本院卷第22至24頁、第28至34頁）在卷可佐，經核
    與原告所述無訛；又被告已於相當時期受合法通知，猶於言
    詞辯論期日不到場，亦未提出準備書狀予以爭執，是依民事
    訴訟法第436 條第2 項適用第280 條第3 項準用第1項規定
    ，應認被告就原告主張之事實視同自認，堪信為真實。則原
    告請求被告負侵權行為損害賠償責任，自屬有據。
四、負損害賠償責任者，除法律另有規定或契約另有訂定外，應
    回復他方損害發生前之原狀，且債權人得請求支付回復原狀
    所必要之費用，以代回復原狀，民法第213 條第1 、3 項定
    有明文。又物被毀損者，被害人除得依民法第196 條行使權
    利外，亦得依第213 條第3 項請求支付回復原狀所必要之費
    用，最高法院107 年度台上字第1618號民事判決參照。債權
    人所得請求者既為回復原狀之必要費用，倘以修復費用為估
    定其回復原狀費用之標準，則修理材料以新品換舊品時，即
    應予折舊，最高法院96年度台上字第854號民事判決參照。
    另依行政院所頒固定資產耐用年數表及固定資產折舊率規定
    ，運輸業用客車、貨車折舊年限為4年，依定率遞減折舊率
    為1000分之438，且其最後1 年之折舊額，加歷年折舊累計
    額，總和不得超過該資產成本原額之9/10。經查，系爭車輛
    修理費用總計為387,141 元（含鈑金費用54,411元、烤漆費
    用51,150元及零件費用281,580元）乙情，有估價單及電子
    發票（見本院卷第10至11頁、第18頁）在卷可稽，惟零件費
    用既係以舊換新，即應計算折舊，而系爭車輛為租賃小客車
    ，且出廠日係105年3月乙節，有行車執照等（見本院卷第72
    頁）附卷可參，系爭車輛至本件交通事故發生之108 年7月2
    1日止，已使用3年5月期間，則揆諸上開折舊規定，前開零
    件費用折舊後之金額應為40,859 元（計算式詳如附表），
    另加計鈑金費用54,411元及烤漆費用51,150元，則原告得請
    求系爭車輛修復之費用應為146,420元（計算式：40,859＋54
    ,411＋51,150＝146,420）。
五、又給付給付無確定期限者，債務人於債權人得請求給付時，
    經其催告而未為給付，自受催告時起，負遲延責任。其經債
    權人起訴而送達訴狀，或依督促程序送達支付命令，或為其
    他相類之行為者，與催告有同一之效力；又遲延之債務，以
    支付金錢為標的者，債權人得請求依法定利率計算之遲延利
    息，而應付利息之債務，其利率未經約定，亦無法律可據者
    ，週年利率為5 ％，民法第229 條第2 項、第233 條第1 項
    前段及第203 條分別定有明文。查，本件原告請求被告給付
    146,420 元部分，係以支付金錢為標的，且無確定期限，又
    未約定利息，則被告應自受催告時起，負遲延責任，則原告
    就上述得請求之金額，併請求自起訴狀繕本送達被告之翌日
    即110 年8 月7日（見本院卷第37頁）起至清償日止，按年
    息5 ％計算之利息，同為有據。
六、綜上所述，原告依侵權行為及保險代位之法律關係，請求被
    告給付146,420 元及自110 年8 月7日起至清償日止，按週
    年利率5 ％計算之利息，為有理由，應予准許。逾此部分，
    則無理由，應予駁回。
七、本件原告勝訴部分，係就民事訴訟法第427 條訴訟適用簡易
    程序所為被告敗訴之判決，依同法第389 條第1 項第3 款之
    規定，應依職權宣告假執行。
八、訴訟費用負擔之依據：民事訴訟法第79條。本件雖為一部勝
    訴一部敗訴，但原告敗訴部分之比例甚微，故酌量此情，仍
    命訴訟費用由被告全部負擔。
中　　華　　民　　國　　111 　年　　2 　　月　　11　　日
                  桃園簡易庭  法  官  顏嘉漢
以上為正本係照原本作成。
如不服本判決，應於送達後20日內，向本院提出上訴狀並表明上
訴理由，如於本判決宣示後送達前提起上訴者，應於判決送達後
20日內補提上訴理由書（須附繕本）。
如委任律師提起上訴者，應一併繳納上訴審裁判費。   
中　　華　　民　　國　　111 　年　　2 　　月　　11　　日
                              書記官  楊上毅
附表
折舊時間           金額
第1年折舊值        281,580×0.438=123,332
第1年折舊後價值    281,580-123,332=158,248
第2年折舊值        158,248×0.438=69,313
第2年折舊後價值    158,248-69,313=88,935
第3年折舊值        88,935×0.438=38,954
第3年折舊後價值    88,935-38,954=49,981
第4年折舊值        49,981×0.438×(5/12)=9,122
第4年折舊後價值    49,981-9,122=40,859